\mainmatter 
# Números reales
interrelacionados y que interactúan mutuamente.
Es un “producto de la actividad del hombre” dado que el conocimiento
se adquiere, en primera instancia a partir de la práctica, en un proceso que
va de la contemplación viva al pensamiento abstracto y de este a la práctica
como forma de verificación.
Tiene un “carácter histórico y en permanente cambio” debido a que la
ciencia no es estática, va surgiendo bajo determinadas circunstancias y
momentos históricos, y se desarrolla en evolución permanente, apoyándose
en las necesidades de la sociedad humana y a partir de los cambios que se
producen en la naturaleza, la sociedad y el pensamiento.
Por su parte el término “investigar” no es más que “hacer diligencias para
descubrir algo; profundizar en el estudio de una disciplina” 6
.
La “investigación”
 expresa el modo de llegar al conocimiento de algo,
siguiendo un camino de forma sistemática, utilizando métodos propios de la
ciencia o de la actividad científica. La investigación “... aparece estrechamente
ligada a la vida social, intelectual, tecnológica y cultural; constituyéndose en un
factor inseparable de cualquier actividad cognoscitiva u operación mental que se
realice para abordar un problema, duda o curiosidad”.7
La investigación se concibe como un procedimiento reflexivo, dirigido,
controlado, sistemático y crítico que permite llegar a descubrir nuevos
hechos, datos, relaciones o leyes, en cualquier campo del conocimiento
humano.

Consideramos que es un “sistema” en tanto integra el conjunto de
conocimientos
 objetivos
 de
 una
 misma
 naturaleza
 que
 están
interrelacionados y que interactúan mutuamente.
Es un “producto de la actividad del hombre” dado que el conocimiento
se adquiere, en primera instancia a partir de la práctica, en un proceso que
va de la contemplación viva al pensamiento abstracto y de este a la práctica
como forma de verificación.
Tiene un “carácter histórico y en permanente cambio” debido a que la
ciencia no es estática, va surgiendo bajo determinadas circunstancias y
momentos históricos, y se desarrolla en evolución permanente, apoyándose
en las necesidades de la sociedad humana y a partir de los cambios que se
producen en la naturaleza, la sociedad y el pensamiento.
Por su parte el término “investigar” no es más que “hacer diligencias para
descubrir algo; profundizar en el estudio de una disciplina” 6
.
La “investigación”
 expresa el modo de llegar al conocimiento de algo,
siguiendo un camino de forma sistemática, utilizando métodos propios de la
ciencia o de la actividad científica. La investigación “... aparece estrechamente
ligada a la vida social, intelectual, tecnológica y cultural; constituyéndose en un
factor inseparable de cualquier actividad cognoscitiva u operación mental que se
realice para abordar un problema, duda o curiosidad”.7
La investigación se concibe como un procedimiento reflexivo, dirigido,
controlado, sistemático y crítico que permite llegar a descubrir nuevos
hechos, datos, relaciones o leyes, en cualquier campo del conocimiento
humano.

Consideramos que es un “sistema” en tanto integra el conjunto de
conocimientos
 objetivos
 de
 una
 misma
 naturaleza
 
## Los axiomas de cuerpo

interrelacionados y que interactúan mutuamente.
Es un “producto de la actividad del hombre” dado que el conocimiento
se adquiere, en primera instancia a partir de la práctica, en un proceso que
va de la contemplación viva al pensamiento abstracto y de este a la práctica
como forma de verificación. 


## Los axiomas de orden

interrelacionados y que interactúan mutuamente.
Es un “producto de la actividad del hombre” dado que el conocimiento
se adquiere, en primera instancia a partir de la práctica, en un proceso que
va de la contemplación viva al pensamiento abstracto y de este a la práctica
como forma de verificación.


## Valores absolutos y desigualdad triangular

interrelacionados y que interactúan mutuamente.
Es un “producto de la actividad del hombre” dado que el conocimiento
se adquiere, en primera instancia a partir de la práctica, en un proceso que
va de la contemplación viva al pensamiento abstracto y de este a la práctica
como forma de verificación.


## Algebra de los valores absolutos.

interrelacionados y que interactúan mutuamente.
Es un “producto de la actividad del hombre” dado que el conocimiento
se adquiere, en primera instancia a partir de la práctica, en un proceso que
va de la contemplación viva al pensamiento abstracto y de este a la práctica
como forma de verificación.

## Proximidad


Generar pdf y svg en inskape(ajustar Shift+Ctrl+R) o relativos luego se debe guardar en el mismo directorio general luego se usa el entorno `ff fff`
\[\prod_1^2=\sum_{\alpha}^e\]


### Vector

\[\vec{w}\]

### Recta
See Theorem \@ref(thm:boring) 

```{r pressure2, echo=FALSE, fig.cap="ww", fig.align="center"}
knitr::include_graphics("inverse.svg")
```
Here is my theorem.
Here is my theorem.

```{theorem, boring}
Here is my theorem. Here is my theorem.
 Here is my theorem.
Here is my theorem.
Here is my theorem.
Here is my theorem.
Here is my theorem.
```

sea Here is my theorem.
Here is my theorem.
Here is my theorem.
Here is my theorem.
Here is my theorem. $\sum_1^2$

```{definition, name="ww"}
Sea la siguiente formula Here is my theorem.
 Here is my theorem.
Here is my theorem.
Here is my theorem.
Here is my theorem.
```
See Figure \@ref(fig:cars-plot) \@ref(fig:pressure2)
```{r pressure1, echo=FALSE, fig.cap="ww", fig.align="center",out.width = "20%"}
knitr::include_graphics("U.svg")
```
Here is my theorem.
Here is my theorem.
Here is my theorem.

```{r cars-plot, fig.cap="A plot caption"}
plot(cars)  # a scatterplot
```


```{lemma, pyth, name="Pythagorean theorem"}
For a right triangle, if $c$ denotes the length of the hypotenuse
and $a$ and $b$ denote the lengths of the other two sides, we have
$$a^2 + b^2 = c^2$$
```


See Table \@ref(tab:mtcars)

```{r mtcars}
knitr::kable(mtcars[1:5, 1:5], caption = "A caption", booktabs=TRUE)
```

\begin{equation} 
  f\left(k\right) = \binom{n}{k} p^k\left(1-p\right)^{n-k}
  (\#eq:binom)
\end{equation} 

Este es un  _ejemplo_ book written in **Markdown*.* La ecuacion \@ref(eq:binom). You can use anything that Pandoc's Markdown supports, e.g., a math equation $a^2 + b^2 = c^2$.

The **bookdown** package can be installed from CRAN or Github:

```{r eval=FALSE}
install.packages("bookdown")
# or the development version
# devtools::install_github("rstudio/bookdown")
```

Remember each Rmd file contains one and only one chapter, and a chapter is defined by the first-level heading `#`.

To compile this example to PDF, you need XeLaTeX. You are recommended to install TinyTeX (which includes XeLaTeX): <https://yihui.org/tinytex/>.

```{r include=FALSE}
# automatically create a bib database for R packages
knitr::write_bib(c(
  .packages(), 'bookdown', 'knitr', 'rmarkdown'
), 'packages.bib')
```


```{r pressure3, echo=FALSE, fig.cap="ww", fig.align="center"} 
knitr::include_graphics("abstrac.svg")
```

