# Organización de datos en tablas de frecuencias
```{r,echo=F}
xw = 'Es decir los elementos son demagogos y déspotas' 
x1 = 'Es decir los elementos son demagogos y déspotas' 
```
* `r xw`
* `r x1`
Tabla \@ref(tab:ww1)

Table: (\#tab:ww1) Caption

| Option | N |w|Observation| Description |
| ---------:|:-:|-|--------:|:---------|
| `r x1`  `r x1`  | 1|w|`r x1` | `r x1` `r x1` |
| Engine |2|w|`r x1` \(\sum^{n}_{i=1}{f_i}\)| Engine to be used for processing templates. Handlebars is the default. |
| `r x1`    |3|w| \( \sum^{n}_{i=1}{f_i}\)| extension to be used for dest files. |





The value of `x` in the Python session is `r xw`.
It is not the same `x` as the one in R.

```{r ww1w, fig.cap='Regresión lineal',  fig.width = 5, fig.asp=.75, fig.align='center', echo=FALSE,warning = FALSE,message = FALSE,tidy=FALSE}
w <- c(1, 2, 3, 4, 5 , 6, 7, 8, 9, 10, 11, 12, 13, 14, 15, 16,17, 18, 19, 20, 21, 22, 23, 24, 25, 26,27,28,29)
ww <- c(1, 1, 6, 7, 11, 11, 15, 28, 38, 43, 86, 117, 145, 234, 234, 318, 363, 395, 416, 480, 580, 635, 671, 852, 950, 1065,1323,1414,1595)
f <- lm(ww ~ poly(w, 3, raw=TRUE))
#coef(f)
#summary(f)
library(ggplot2)
library(ggthemes)
library(ggrepel)

ggplot(, aes(x = w, y = ww)) + theme(text=element_text(family="serif", size=12)) + 
  geom_point(color = "red", size = 2) + geom_label_repel(aes(label = ww, family="serif"),size = 5,
                  box.padding   = 0.5, 
                  point.padding = 0.1,
                  segment.color = 'grey50') + geom_smooth(method = "lm", fullrange=TRUE, formula = y ~ poly(x, 3, raw=TRUE), se = TRUE)+theme_tufte(ticks = TRUE)

t=29
w=f$coefficients[1]+f$coefficients[2]*t+f$coefficients[3]*t^2+f$coefficients[4]*t^3
tt=30
wt=f$coefficients[1]+f$coefficients[2]*tt+f$coefficients[3]*tt^2+f$coefficients[4]*tt^3
ttt=39
wtt=f$coefficients[1]+f$coefficients[2]*ttt+f$coefficients[3]*ttt^2+f$coefficients[4]*ttt^3
tttt=100
wttt=f$coefficients[1]+f$coefficients[2]*tttt+f$coefficients[3]*tttt^2+f$coefficients[4]*tttt^3
ttttt=360
wtttt=f$coefficients[1]+f$coefficients[2]*ttttt+f$coefficients[3]*ttttt^2+f$coefficients[4]*ttttt^3
```

\[f(x)=`r round(f$coefficients[1],3)`+`r round(f$coefficients[2],3)`x+`r round(f$coefficients[3],3)`x^2+`r round(f$coefficients[4],3)`x^3\]

\[f(`r t`)=`r round(w,0)`\]
\[f(`r tt`)=`r round(wt,0)`\] 
\[f(`r ttt`)=`r round(wtt,0)`\] 
\[f(`r tttt`)=`r round(wttt,0)`\] 
\[f(`r ttttt`)=`r round(wtttt,5)`\] 


<https://gisanddata.maps.arcgis.com/apps/opsdashboard/index.html#/bda7594740fd40299423467b48e9ecf6>

Sea la Tabla \@ref(tab:2w3) Figures and tables with captions will be placed in `figure` and `table` environments, respectively.
 Figures and tables with captions will be placed in `figure` and `table` environments, respectively.
 Figures and tables with captions will be placed in `figure` and `table` environments, respectively.

```{r 2w3, echo=FALSE,warning = FALSE,message = FALSE,tidy=FALSE}
library(openxlsx)
opts <- options(knitr.kable.NA = "")
new <-read.xlsx(xlsxFile="levene.xlsx",sheet=11,cols=c(5:14),rows=c(1:18),colNames=T)
knitr::kable(new, escape = FALSE,digits = 2,booktabs=T,caption='Figures and tables with captions will be placed in `figure`',linesep = "",longtable=T, align = "ccccccccc")
```



```{r,echo = F}
library(openxlsx)
#library(kableExtra)
new <-read.xlsx(xlsxFile="levene.xlsx",sheet=10,cols=c(1:7),rows=c(1:39),colNames=T)
rownames(new)[7:9] = c('$\\beta_0$', '$\\beta_1$', '$\\beta_3$')
colnames(new)[2:3] = c('$\\alpha$','$\\sum^{n}_{i=1}{x_i}$')
rownames(new)[35] = '$\\sum^{n}_{i=1}{x_i}$'
knitr::kable(new, escape = FALSE,booktabs=T,caption='Figures and tables with captions will be placed in `figure`',linesep = "",longtable=T)
#footnote(knitr::kable(new, "html"), alphabet = c("Note a", "Note b"))
```


<!-- Figures and tables with captions will be placed in `figure` and `table` environments, respectively Figura \@ref(fig:www) -->

<!-- ```{r www, fig.cap='Here is a nice figure 100!',  fig.width = 5, fig.asp=.75, fig.align='center', echo=FALSE,warning = FALSE,message = FALSE,tidy=FALSE} -->
<!-- library(extrafont) -->
<!-- library(tidyverse) -->
<!-- par(mar = c(4, 4, .1, .1)) -->
<!-- plot(pressure, type = 'b', pch = 9, family = "serif",ylab="",xlab="") -->
<!-- text(200, 200, "Sans Italic text", font = 3) -->
<!-- text(80, 80, "Serif text", family = "Times New Roman") -->
<!-- title(ylab="Withinwww-cluster variance", line=2.2, family="serif") -->
<!-- title(xlab="Within-cluster variancewwww", line=2.2, family="serif") -->
<!-- ``` -->


<!-- ctrl shift c -->
<!-- ```{r wwwww, fig.cap='Here is a nice figure 100!',  fig.width = 5, fig.asp=.75, fig.align='center', echo=FALSE,warning = FALSE,message = FALSE,tidy=FALSE} -->
<!-- library(extrafont) -->
<!-- library(tidyverse) -->
<!-- new <-read.xlsx(xlsxFile="levene.xlsx",sheet=11,cols=c(1:3),rows=c(2:33),colNames=FALSE) -->
<!-- Temperature <- new$X2 -->
<!-- h <- hist(Temperature, xlab="", ylab="", -->
<!--           #yaxt='n',lab=c(6,5,7), # no ticks on y axis, all ticks on x -->
<!--           ylim=c(0,12), -->
<!--           breaks=5, -->
<!--           family = "serif", -->
<!--           main=NULL, -->
<!--           xlim=c(4,8), -->
<!-- col="magenta",plot.margin = margin(0, 0, -0.5, -0.3, "cm"), -->
<!-- ) -->
<!-- text(h$mids,h$counts,labels=h$counts, adj=c(0.5, -0.5), family = "serif")# top frecuencia. -->
<!-- title(ylab="Within-cluster variance", line=2.2, family="serif") -->
<!-- title(xlab="Within-cluster variance", line=2.2, family="serif") -->
<!-- ``` -->

# Matriz y rango

# Distribució n de frecuencias

La tabulación es un proceso en el cual los datos son ordenados en grupos llamados *clases* para un análisis más eficaz de estos, los datos podrían estar clasificados mediante una variable cualitativa o cuantitativa en el caso de las variables cualitativas $Y_i$, se considera la siguiente Tabla \@ref(tab:ww)

Table: (\#tab:ww) Caption

| $Y_i$| $f_i$ | $F_i$ | $F_i^*$ | $h_i$ | $H_i$ | $H_i^*$ | $h_i\%$ | $H_i\%$ | $H_i^*\%$ 
|:---:|:---:|:---:|:---:|:---:|:---:|:---:|:---:|:---:|:---:|
| $Y_1$ | $f_1$ | $F_1$ | $F_1^*$ | $\frac{f_1}{n}$ | $\frac{F_1}{n}$ | $\frac{F_1^*}{n}$|$h_1$|$H_1$|$H_1^*$|
| $Y_2$ | $f_2$ | $F_2$ | $F_2^*$ | $\frac{f_2}{n}$ | $\frac{F_2}{n}$ | $\frac{F_2^*}{n}$|$h_2$|$H_2$|$H_1^*$|
| $Y_3$ | $f_3$ | $F_3$ | $F_3^*$ | $\frac{f_3}{n}$ | $\frac{F_3}{n}$ | $\frac{F_3^*}{n}$|$h_3$|$H_3$|$H_1^*$|
| $\vdots$ | $\vdots$ | $\vdots$ | $\vdots$ |       $\vdots$ | $\vdots$ | $\vdots$|$\vdots$|$\vdots$|$\vdots$|$\vdots$|
| $Y_r$ | $f_r$ | $F_r$ |$F_r^*$ | $\frac{f_r}{n}$ | $\frac{F_r}{n}$ | $\frac{F_r^*}{n}$|$h_r$|$H_r$|$H_1^*$|

En el caso de variables cuantitativas ademas si los datos son muy variados,  que para se clasificados adecuadamente, necesitan generarse particiones de longitudes semejantes entonces se utiliza el siguiente proceso; el **número de las particiones** $r$ se consideran de acuerdo a **tres criterios** 

* Criterio del investigador $r$ no puede ser más de 20 ni menos de 5

* $r=\sqrt{n}$ donde $n$ es el número de datos

* La regla de Starges que consiste en considerar la fórmula $r=3.322\cdot\log_{10} n$ 
Una vez establecido el número  de particiones se procede a generar los límites laterales de cada una de las particiones, sea $L$ la longitud de todo el conjunto es decir $L=x_{\text{max}}-x_{\text{min}}$ entonces la longitud de las particiones o amplitud interválica  se obtiene con $l=\frac{L}{r}$

| Clase| Clase | $f_i$ | $F_i$ | $F_i^*$ | $h_i$ | $H_i$ | $H_i^*$ | $\ldots$ | $H_i\%$ | $H_i^*\%$ 
|:---:|:---:|:---:|:---:|:---:|:---:|:---:|:---:|:---:|
| $[y_1-y_2>$ |$y_1$| $f_1$ | $F_1$ | $F_1^*$ | $\frac{f_1}{n}$ | $\frac{F_1}{n}$ | $\frac{F_1^*}{n}$|$\ldots$|$H_1$|$H_1^*$|
| $<y_1-y_2>$ |$y_2$| $f_2$ | $F_2$ | $F_2^*$ | $\frac{f_2}{n}$ | $\frac{F_2}{n}$ | $\frac{F_2^*}{n}$|$\ldots$|$H_2$|$H_1^*$|
| $<y_{r}-y_r>$ |$y_3$| $f_3$ | $F_3$ | $F_3^*$ | $\frac{f_3}{n}$ | $\frac{F_3}{n}$ | $\frac{F_3^*}{n}$|$\ldots$|$H_3$|$H_1^*$|
| $\vdots$ | $\vdots$ | $\vdots$ | $\vdots$ |       $\vdots$ | $\vdots$ | $\vdots$|$\vdots$|$\vdots$|$\vdots$|$\vdots$|
| $<y_{r-1}-y_r]$ |$y_r$| $f_r$ | $F_r$ |$F_r^*$ | $\frac{f_r}{n}$ | $\frac{F_r}{n}$ | $\frac{F_r^*}{n}$|$...$|$H_r$|$H_1^*$|

Tenga en cuenta que  $n$ es el número de datos, es decir $n=f_1+f_2+\ldots+f_r=\sum_{i=1}^r$ donde $f_i$ es número de datos en la partición $X_i$, una de las $r$ particiones del conjunto total de datos.


* Las **frecuencias absolutas**\index{frecuencias absolutas} $f_i$ indican el número de datos con la característica $X_i$.
* Las **frecuencias absolutas acumuladas menor que**\index{frecuencias absolutas acumuladas menor que} $F_i$ obedecen a la fórmula 
$$F_m=f_1+f_2+\ldots+f_m=\sum_{i=1}^mf_i$$
* Las **frecuencias absolutas acumuladas mayor que** $F_i^*$ obedecen a la fórmula 
$$F_m^*=f_m+f_{m+1}+\ldots+f_r=\sum_{i=m}^rf_i=n-\sum_{i=1}^{m-1}f_i=n-\left(f_1+f_{2}+\ldots+f_{m-1}\right)$$
* Las **frecuencias absolutas relativas**\index{frecuencias absolutas relativas}  obedecen a la fórmula 
$$h_m=\frac{f_m}{n}$$
* Las **frecuencias absolutas relativas  menor que**\index{frecuencias absolutas relativas  menor que} obedecen a la fórmula 
$$H_m=\frac{f_m}{n}$$
* Las **frecuencias absolutas relativas  mayor que** obedecen a la fórmula 
$$H_m^*=\frac{F_m}{n}$$



* Las **frecuencias absolutas relativas porcentuales** obedecen a la fórmula 
$h_i\%=100\cdot h_i$
* Las **frecuencias absolutas relativas  menor que porcentuales** obedecen a la fórmula 
$H_i\%=100\cdot H_i$
* Las **frecuencias absolutas relativas  mayor que porcentuales** obedecen a la fórmula 
$H_i^*\%=100\cdot H_i^*$

```{exercise}
Sean los datos 
```

```{solution}
Entonces
  
```


