# Organización de datos en tablas de frecuencias
Sea la Tabla \@ref(tab:w3) Figures and tables with captions will be placed in `figure` and `table` environments, respectively.
 Figures and tables with captions will be placed in `figure` and `table` environments, respectively.
 Figures and tables with captions will be placed in `figure` and `table` environments, respectively.
 

```{r w3, echo=FALSE,warning = FALSE,message = FALSE,tidy=FALSE}
library(openxlsx)
new <-read.xlsx(xlsxFile="levene.xlsx",sheet=11,cols=c(1:3),rows=c(1:33),colNames=TRUE)
knitr::kable(
  head(new, 33), caption = 'Here is a nice table!', longtable = T,linesep = "",booktabs = TRUE,format = "latex", escape = TRUE
)
```



```{r ww3, echo=FALSE,warning = FALSE,message = FALSE,tidy=FALSE}
library(openxlsx)
new <-read.xlsx(xlsxFile="levene.xlsx",sheet=10,cols=c(1:7),rows=c(1:39),colNames=TRUE)


options(knitr.kable.NA = "")
knitr::kable(
  head(new, 39), caption = 'Here!',longtable = T,linesep = "",booktabs = TRUE,align = "lccrr",digits = 2,escape = FALSE
)
```


```{r,echo = F}
library(openxlsx)
#library(kableExtra)
new <-read.xlsx(xlsxFile="levene.xlsx",sheet=10,cols=c(1:7),rows=c(1:39),colNames=F)
rownames(new)[7:9] = c('$\\beta_0$', '$\\beta_1$', '$\\beta_3$')
colnames(new)[2:3] = c('$\\alpha$','$\\sum^{n}_{i=1}{x_i}$')
rownames(new)[35] = '$\\sum^{n}_{i=1}{x_i}$'
knitr::kable(new, escape = FALSE,booktabs=T,caption='Figures and tables with captions will be placed in `figure`',linesep = "",longtable=T)
#footnote(knitr::kable(new, "html"), alphabet = c("Note a", "Note b"))
```


Figures and tables with captions will be placed in `figure` and `table` environments, respectively Figura \@ref(fig:www)

```{r www, fig.cap='Here is a nice figure 100!',  fig.width = 5, fig.asp=.75, fig.align='center', echo=FALSE,warning = FALSE,message = FALSE,tidy=FALSE}
library(extrafont)
library(tidyverse)
par(mar = c(4, 4, .1, .1))
plot(pressure, type = 'b', pch = 9, family = "serif",ylab="",xlab="")
text(200, 200, "Sans Italic text", font = 3)
text(80, 80, "Serif text", family = "Times New Roman")
title(ylab="Withinwww-cluster variance", line=2.2, family="serif")
title(xlab="Within-cluster variancewwww", line=2.2, family="serif")
```



```{r wwwww, fig.cap='Here is a nice figure 100!',  fig.width = 5, fig.asp=.75, fig.align='center', echo=FALSE,warning = FALSE,message = FALSE,tidy=FALSE}
library(extrafont)
library(tidyverse)
new <-read.xlsx(xlsxFile="levene.xlsx",sheet=11,cols=c(1:3),rows=c(2:33),colNames=FALSE)
Temperature <- new$X2
h <- hist(Temperature, xlab="", ylab="",
          #yaxt='n',lab=c(6,5,7), # no ticks on y axis, all ticks on x
          ylim=c(0,12),
          breaks=5,
          family = "serif",
          main=NULL,
          xlim=c(4,8),
col="magenta",plot.margin = margin(0, 0, -0.5, -0.3, "cm"),
)
text(h$mids,h$counts,labels=h$counts, adj=c(0.5, -0.5), family = "serif")# top frecuencia.
title(ylab="Within-cluster variance", line=2.2, family="serif")
title(xlab="Within-cluster variance", line=2.2, family="serif")
```
Centering 

# Matriz y rango

# Distribució n de frecuencias

La tabulación es un proceso en el cual los datos son ordenados en grupos llamados *clases* para un análisis más eficaz de estos, los datos podrían estar clasificados mediante una variable cualitativa o cuantitativa en el caso de las variables cualitativas $Y_i$, se considera la siguiente Tabla \@ref(tab:ww)

Table: (\#tab:ww) Caption

| $Y_i$| $f_i$ | $F_i$ | $F_i^*$ | $h_i$ | $H_i$ | $H_i^*$ | $h_i\%$ | $H_i\%$ | $H_i^*\%$ 
|:---:|:---:|:---:|:---:|:---:|:---:|:---:|:---:|:---:|:---:|
| $Y_1$ | $f_1$ | $F_1$ | $F_1^*$ | $\frac{f_1}{n}$ | $\frac{F_1}{n}$ | $\frac{F_1^*}{n}$|$h_1$|$H_1$|$H_1^*$|
| $Y_2$ | $f_2$ | $F_2$ | $F_2^*$ | $\frac{f_2}{n}$ | $\frac{F_2}{n}$ | $\frac{F_2^*}{n}$|$h_2$|$H_2$|$H_1^*$|
| $Y_3$ | $f_3$ | $F_3$ | $F_3^*$ | $\frac{f_3}{n}$ | $\frac{F_3}{n}$ | $\frac{F_3^*}{n}$|$h_3$|$H_3$|$H_1^*$|
| $\vdots$ | $\vdots$ | $\vdots$ | $\vdots$ |       $\vdots$ | $\vdots$ | $\vdots$|$\vdots$|$\vdots$|$\vdots$|$\vdots$|
| $Y_r$ | $f_r$ | $F_r$ |$F_r^*$ | $\frac{f_r}{n}$ | $\frac{F_r}{n}$ | $\frac{F_r^*}{n}$|$h_r$|$H_r$|$H_1^*$|

En el caso de variables cuantitativas ademas si los datos son muy variados,  que para se clasificados adecuadamente, necesitan generarse particiones de longitudes semejantes entonces se utiliza el siguiente proceso; el **número de las particiones** $r$ se consideran de acuerdo a **tres criterios** 

* Criterio del investigador $r$ no puede ser más de 20 ni menos de 5

* $r=\sqrt{n}$ donde $n$ es el número de datos

* La regla de Starges que consiste en considerar la fórmula $r=3.322\cdot\log_{10} n$ 
Una vez establecido el número  de particiones se procede a generar los límites laterales de cada una de las particiones, sea $L$ la longitud de todo el conjunto es decir $L=x_{\text{max}}-x_{\text{min}}$ entonces la longitud de las particiones o amplitud interválica  se obtiene con $l=\frac{L}{r}$

| Clase| Clase | $f_i$ | $F_i$ | $F_i^*$ | $h_i$ | $H_i$ | $H_i^*$ | $\ldots$ | $H_i\%$ | $H_i^*\%$ 
|:---:|:---:|:---:|:---:|:---:|:---:|:---:|:---:|:---:|
| $[y_1-y_2>$ |$y_1$| $f_1$ | $F_1$ | $F_1^*$ | $\frac{f_1}{n}$ | $\frac{F_1}{n}$ | $\frac{F_1^*}{n}$|$\ldots$|$H_1$|$H_1^*$|
| $<y_1-y_2>$ |$y_2$| $f_2$ | $F_2$ | $F_2^*$ | $\frac{f_2}{n}$ | $\frac{F_2}{n}$ | $\frac{F_2^*}{n}$|$\ldots$|$H_2$|$H_1^*$|
| $<y_{r}-y_r>$ |$y_3$| $f_3$ | $F_3$ | $F_3^*$ | $\frac{f_3}{n}$ | $\frac{F_3}{n}$ | $\frac{F_3^*}{n}$|$\ldots$|$H_3$|$H_1^*$|
| $\vdots$ | $\vdots$ | $\vdots$ | $\vdots$ |       $\vdots$ | $\vdots$ | $\vdots$|$\vdots$|$\vdots$|$\vdots$|$\vdots$|
| $<y_{r-1}-y_r]$ |$y_r$| $f_r$ | $F_r$ |$F_r^*$ | $\frac{f_r}{n}$ | $\frac{F_r}{n}$ | $\frac{F_r^*}{n}$|$...$|$H_r$|$H_1^*$|

Tenga en cuenta que  $n$ es el número de datos, es decir $n=f_1+f_2+\ldots+f_r=\sum_{i=1}^r$ donde $f_i$ es número de datos en la partición $X_i$, una de las $r$ particiones del conjunto total de datos.


* Las **frecuencias absolutas**\index{frecuencias absolutas} $f_i$ indican el número de datos con la característica $X_i$.
* Las **frecuencias absolutas acumuladas menor que**\index{frecuencias absolutas acumuladas menor que} $F_i$ obedecen a la fórmula 
$$F_m=f_1+f_2+\ldots+f_m=\sum_{i=1}^mf_i$$
* Las **frecuencias absolutas acumuladas mayor que** $F_i^*$ obedecen a la fórmula 
$$F_m^*=f_m+f_{m+1}+\ldots+f_r=\sum_{i=m}^rf_i=n-\sum_{i=1}^{m-1}f_i=n-\left(f_1+f_{2}+\ldots+f_{m-1}\right)$$
* Las **frecuencias absolutas relativas**\index{frecuencias absolutas relativas}  obedecen a la fórmula 
$$h_m=\frac{f_m}{n}$$
* Las **frecuencias absolutas relativas  menor que**\index{frecuencias absolutas relativas  menor que} obedecen a la fórmula 
$$H_m=\frac{f_m}{n}$$
* Las **frecuencias absolutas relativas  mayor que** obedecen a la fórmula 
$$H_m^*=\frac{F_m}{n}$$



* Las **frecuencias absolutas relativas porcentuales** obedecen a la fórmula 
$h_i\%=100\cdot h_i$
* Las **frecuencias absolutas relativas  menor que porcentuales** obedecen a la fórmula 
$H_i\%=100\cdot H_i$
* Las **frecuencias absolutas relativas  mayor que porcentuales** obedecen a la fórmula 
$H_i^*\%=100\cdot H_i^*$

```{exercise}
Sean los datos 
```

```{solution}
Entonces
  
```


